臺灣板橋地方法院刑事判決　　　　　　　　 94年度易字第4號
公　訴　人　臺灣板橋地方法院檢察署檢察官
被　　　告　己○○
上列被告因竊盜案件，經檢察官提起公訴（93年度偵字第19604
號）及移送併辦（94年偵字第14407 號），被告於準備程序中為
有罪之陳述，經本院合議庭裁定由受命法官進行簡式審判程序獨
任審理，本院判決如下：
    主  文
己○○連續結夥三人以上攜帶兇器竊盜，累犯，處有期徒刑壹年
。扣案之鐵剪肆把沒收。
    事  實
一、己○○前曾於民國九十一年間，因偽造文書案件，經法院判
    處有期徒刑四月確定，並於九十三年三月四日易科罰金執行
    完畢。猶不知悔悟，竟與丙○○、戊○○、丁○○（均已另
    行審結），共同基於意圖為自己不法所有之概括犯意聯絡，
    於九十三年十二月六日凌晨，持己○○、戊○○、丙○○所
    有之客觀上具有危險性，足供兇器使用之鐵剪四把，由戊○○駕駛丙○○所使用之車牌號碼LC-2568 號自用小客車，搭
    載丙○○、己○○、丁○○三人，沿路尋找竊盜目標，先於
    當日凌晨二時許，在台北縣八里鄉區○○村旁（
    觀山幹五三低一號電線桿），趁四下無人之際，由丙○○、
    己○○、丁○○三人下車並持上開鐵剪，剪斷臺灣電力股份
    有限公司（以下簡稱「台電公司」）所有架設在該處之PVC
    風雨線十捆（如重新架設需款新臺幣《下同》一萬元）而竊
    取之，得手後將之搬運到上開LC-2568 號自用小客車；再承
    前概括犯意，由丙○○駕駛上開自用小客車，搭載己○○、
    戊○○、丁○○三人，再度沿途尋找竊盜目標，而於同日凌
    晨三時許，在桃園縣八德市○○街路旁（連勇幹二號電線桿
    ），趁四下無人之際，由戊○○、己○○、丁○○三人下車
    並持上開鐵剪，剪斷台電公司所有架設在該處之高壓電纜線
    三條、諧和開發工程有限公司（以下簡稱「諧和公司」）所
    有架設在該處之低壓電纜二綑（全部重新架設需款七萬元）
    ，得手後搬到上開LC-2568 號自用小客車逃逸。嗣於同日凌
    晨四時四十五分許，途經台北縣鶯歌鎮三鶯橋下迴轉道時，
    適遇臺北縣政府警察局三峽分局員警臨檢攔查，丙○○見狀
    即駕車逃離，為警方圍捕攔截，並在該車內扣得ＰＶＣ風雨
    線十捆、高壓電纜線三條、低壓電纜線二捆及鐵剪四支，因
    而查悉上情。
二、案經訴由臺北縣政府警察局三峽分局移送臺灣板橋地方法院
    檢察署檢察官偵查起訴及移送併辦。
    理  由
一、按除被告所犯為死刑、無期徒刑、最輕本刑為三年以上有期
    徒刑之罪或高等法院管轄第一審案件者外，於第一次審判期
    日前之準備程序進行中，被告先就被訴事實為有罪之陳述時
    ，審判長得告知被告簡式審判程序之旨，並聽取當事人、代
    理人、辯護人及輔佐人之意見後，裁定進行簡式審判程序，
    刑事訴訟法第二百七十三條之一第一項定有明文。經核本件
    被告己○○所犯係死刑、無期徒刑、最輕本刑為三年以上有
    期徒刑以外之罪，其於準備程序中就被訴事實為有罪之陳述
    ，經法官告知簡式審判程序之旨，並聽取公訴人及被告之意
    見後，本院合議庭認宜進行簡式審判程序，爰依首揭規定合
    議裁定由受命法官獨任進行簡式審判程序，合先敘明。
二、上開事實，業據被告己○○於本院審理時坦承不諱（見本院
    卷第二二○頁），核與共犯丙○○、丁○○、戊○○於警詢
    及偵審中所述情節相符，且其與共犯丙○○、戊○○、丁○○於上揭時、地為警查獲時，亦有台電公司所有之ＰＶＣ風
    雨線十捆、高壓電纜線三條及諧和公司所有之低壓電纜線二
    捆暨作案工具鐵剪四支扣案可資佐證，而該等風雨線、電纜
    線係台電公司、諧和公司架設在該處而遭竊取一節，亦據證
    人即台電公司台北西區營業處南區巡修股技術員庚○○、諧
    和公司負責人乙○○於警詢中指述明確，而上開風雨線、電
    纜線已由其等各自領回，亦有庚○○、乙○○分別出具之贓
    物認領收據各一紙附卷可稽，此外復有上開竊盜現場之勘查
    照片八幀在卷足參，可徵被告己○○自白核與事實相符，是
    本件事證明確，被告己○○犯行洵堪認定。
三、查鐵剪甚為堅硬、銳利，足以傷害人之身體，客觀上具有殺
    傷力，自係兇器之一種，被告己○○夥同共犯丙○○、丁○○、戊○○持該兇器竊盜，核其所為，係犯刑法第三百二十
    一條第一項第三款、第四款之結夥三人攜帶兇器竊盜罪。被
    告己○○與丙○○、戊○○、丁○○間，就上開竊盜犯行，
    有犯意之聯絡及行為之分擔，為共同正犯。被告己○○上開
    先後二次竊盜犯行，時間緊密，犯意概括，所犯構成要件相
    同，為連續犯，依刑法第五十六條規定，以一罪論，並加重
    其刑。又被告己○○前九十一年間，因偽造文書案件，經法
    院判處有期徒刑四月確定，並於九十三年三月四日易科罰金
    執行完畢，有臺灣高等法院被告前案紀錄表一件附卷可稽，
    其於五年內再犯本件最重本刑為有期徒刑以上之罪，為累犯
    ，應依刑法第四十七條加重其刑，並遞加之。審酌被告己○○正值青年，竟不思上進，僅因貪慾即犯本件犯行，又係持
    鐵剪兇器行竊，危害社會治安非輕，本不宜寬宥，惟念其已
    坦認犯行，且上開竊盜所得業經被害人領回，所受損失非鉅
    等一切情狀，爰量處如主文所示之刑。扣案之鐵剪係被告與
    共同正犯丙○○、戊○○所有，且係供犯罪所用之物，業經
    被告己○○供明在卷，爰依刑法第三十八條第一項第二款規
    定，併予宣告沒收。
四、又檢察官移送併辦（九十四年偵字第五○二○號）年度偵字
    第一○三號）意旨略以：被告己○○與溫明榮、溫明坤、甲○○結夥四人，基於意圖為自己不法所有之犯意聯絡，於九
    十四年三月二十日凌晨六時許，侵入位於臺北縣三峽鎮○○
    路八六號之耀文電子股份有限公司（以下簡稱「耀文公司」
    ）所有之工廠內，竊取長型角鐵八支、鋼質機械台角架六塊
    （總共約值一萬五千元），經警於九十四年三月二十日上午
    七時許，在上址查獲，並扣得上開角鐵、角架座等語。惟查
    ：按犯罪事實應依證據認定之，無證據不得認定犯罪事實；
  　又犯罪不能證明者，應諭知無罪之判決，刑事訴訟法第一百
    五十四條第二項、第三百零一條第一項分別定有明文。查被
    害人耀文公司有於上揭時地遭竊盜長型角鐵八支、鋼質機械
    台角架六塊，且經警當場查獲溫明坤、甲○○及被告己○○
    三人等情，固為被告己○○所不爭執，並經證人即共同被告
    溫明坤、甲○○於該案警詢及偵查中；證人即耀文公司之警
    衛陳良能於警詢及偵查中、證人即耀文公司之守衛謝禎鑫於
    偵查中；及證人即於上揭時地查獲之員警吳敏煌於偵查中證
    述甚明，另亦有現場搜索扣押筆錄、扣押物品目錄表及現場
    照片八幀在卷足參，是堪信為真實。然上開犯行為被告己○○所否認，而依證人甲○○分別於警詢及偵查中所述：「我
    到現場時溫明榮已將竊取之角鐵及鋼質角架座搬出廠房外，
    我與溫明榮一起將物品搬上我所駕駛之車輛，己○○在車上
    睡覺，‧‧‧」（見該偵查卷影本第五頁反面）、「（問：
    誰搬出來？）溫明榮、溫明坤，己○○跟我一起去，簡在睡
    覺」、「（問：簡幫忙搬？）沒有。他在睡」、「（問：己○○幫忙搬？把風？）沒有。沒有。」（見該偵查卷影本第
    三十頁正、反面）、「（問：簡與你是朋友，簡在車上睡覺
    ？）他在車上睡覺，我不好意思叫他，是因為放不下，我才
    叫他起來。溫國榮跟己○○就去旁邊，不知幹什麼」、「我
    叫醒他（己○○），不到二分鐘警方就來」、「（問：簡要
    去廠房搬東西？）沒有。我叫他起來去前面睡，我後面要放
    東西，溫明榮看到警察來就跑，己○○沒跑」、「（問：己○○有搬東西？）沒有」（見該偵查卷影本第三一頁）等語
    ，尚難謂被告己○○有參與上開竊盜犯行，且該證人所述，
    核與被告己○○於該案中之警詢、偵訊中所述情節大致相符
    ，是被告己○○於上揭為警查獲之時、地固在現場，惟並無
    其他積極證據足證被告有上開犯行，是本院認尚無證據可資
    認定被告犯有上開竊盜犯行，而檢察官起訴犯罪事實既未涵
    括此部分事實，本院應不予審究，是就此移送併辦部分（臺
    灣臺北地方法院檢察署九十四年度偵字第五○二○號），爰
    退請檢察官另行辦理，均附此敘明。
據上論斷，應依刑事訴訟法第二百七十三條之一第一項、第二百
九十九條第一項前段，刑法第五十六條、第三百二十一條第一項
第三款、第四款、第四十七條、第三十八條第一項第二款，判決
如主文。
本案經檢察官林俊儀到庭執行職務。
中　　華　　民　　國　　94　　年　　10　　月　　28　　日
                  刑事第五庭    法　官  李麗珠
以上正本證明與原本無異
如不服本判決應於送達後10日內向本院提出上訴狀
                                書記官　王麗雯
中　　華　　民　　國　　94　　年　　10　　月　　28　　日
附錄本案論罪科刑法條全文：
刑法第321條：
犯竊盜罪而有左列情形之一者，處6 月以上、5 年以下有期徒刑
：
一  於夜間侵入住宅或有人居住之建築物、船艦或隱匿其內而犯
    之者。
二  毀越門扇、牆垣或其他安全設備而犯之者。
三  攜帶兇器而犯之者。
四  結夥三人以上而犯之者。
五  乘火災、水災或其他災害之際而犯之者。
六  在車站或埠頭而犯之者。
前項之未遂犯罰之。
